臺灣高等法院高雄分院刑事裁定
111年度抗字第54號
抗  告  人  
即  受刑人  古龍  



上列抗告人即受刑人因聲請定其應執行刑案件，不服臺灣高雄地
方法院中華民國111年1月11日裁定（110年度聲字第2097號），
提起抗告，本院裁定如下：
    主  文
抗告駁回。
    理  由
一、原裁定意旨略以：抗告人即受刑人古龍（下稱抗告人）犯如
    附表所示各罪，業經先後判決確定在案，又附表所示各罪有
    得易科罰金、不得易科罰金者，惟業經抗告人就附表所示各
    罪，聲請檢察官合併定其應執行之刑，是檢察官聲請定其應
    執行之刑，經核符合規定，應予准許。又抗告人所犯如附表
    編號1至2之罪，業經臺灣高雄地方法院108年度審易字第133
    2號判決定應執行有期徒刑5月確定；附表編號4至5之罪，業
    經臺灣高雄地方法院108年度易字第517號判決定應執行有期
    徒刑6月確定；附表編號8至9之罪，業經臺灣桃園地方法院1
    08年度桃簡字第2357號判決定應執行有期徒刑6月確定；附
    表編號11至12之罪，業經臺灣高雄地方法院109年度審訴字
    第434號判決定應執行有期徒刑1年5月確定；附表編號13至1
    4之罪，業經臺灣臺南地方法院109年度簡字第1594號判決定
    應執行有期徒刑6月確定；附表編號15至22之罪，業經臺灣
    高雄地方法院109年度簡上字第172、173、174號判決定應執
    行有期徒刑1年6月確定；附表編號23至28之罪，業經臺灣橋
    頭地方法院109年度簡字第1424號判決定應執行有期徒刑1年
    4月確定，爰就附表編號1至28所示各罪，定其應執行有期徒
    刑6年2月等語。
二、抗告意旨略以：抗告人所犯數罪時間緊密、侵害法益相同，
    參酌學者之研究論述及刑法第50條修法後之規定，應予酌減
    其刑；另因抗告人於民國108年8月入監執行至今已深切檢討
    、反省，更對被害人深感抱歉，祈請能從輕量刑，使抗告人
    早日提報假釋，返家照顧家中身染疾病且無人照料之老父，
    並與被害人達成民事和解，而求得其等原諒，爰請求撤銷原
    裁定，重新定其應執行刑云云。
三、按數罪併罰合併定應執行刑，旨在綜合斟酌犯罪行為之不法
    與罪責程度，及對犯罪行為人施以矯正之必要性，而決定所
    犯數罪最終具體應實現之刑罰，以符罪責相當之要求。定其
    刑期時，應再次對被告責任為檢視，並特別考量其犯數罪所
    反映之人格特性，及與刑罰目的相關之刑事政策妥為裁量。
    具體言之，應就整體犯罪非難評價、各行為彼此間之偶發性
    、與被告前科之關聯性、各行為所侵害法益之專屬性或同一
    性、數罪對法益侵害之加重效應、社會對特定犯罪處罰之期
    待等情，為綜合判斷。又刑法第51條第5款規定：「數罪併
    罰，宣告多數有期徒刑者，應於各刑中之最長期以上，各刑
    合併之刑期以下，定其應執行之刑期，但不得逾三十年。」
    係採限制加重主義，就各罪中，以最重之宣告刑為基礎，由
    法院參酌他罪之宣告刑，裁量加重定之，不得逾法定之30年
    最高限制，即法理上所稱之外部性界限。次按法律上屬於自
    由裁量之事項，雖非概無法律性之拘束，以法院就宣告刑自
    由裁量權之行使而言，應受比例原則、公平正義原則之規範
    ，並謹守法律秩序之理念，體察法律之規範目的，使其結果
    實質正當，俾與立法本旨相契合，亦即合於裁量之內部性界
    限。從而，倘若符合此內、外部性之界限，自無違法、不當
    可指。又個案之裁量判斷，除非有全然喪失權衡意義或其裁
    量行使顯然有違比例、平等諸原則之裁量權濫用情形，否則
    縱屬犯罪類型雷同，仍不得將不同案件裁量之行使比附援引
    ，與本案之量刑輕重比較，視為判斷法官本於依法獨立審判
    之授權所為之量刑裁奪有否濫用情事（最高法院100年度台
    上字第21號、103年度台抗字第319號裁判意旨參照）。是所
    定執行刑之多寡，係屬實體法上賦予法院依個案自由裁量之
    職權，如所為裁量未逾上述法定範圍，且無濫權情形，即無
    違法可言（最高法院99年度台抗字第583號、第723號裁定意
    旨參照）。
四、經查：
  ㈠抗告人所犯如原裁定附表所示各罪均已判刑確定，其中如附
    表編號1至2之罪，業經臺灣高雄地方法院108年度審易字第1
    332號判決定應執行有期徒刑5月確定；附表編號4至5之罪，
    業經臺灣高雄地方法院108年度易字第517號判決定應執行有
    期徒刑6月確定；附表編號8至9之罪，業經臺灣桃園地方法
    院108年度桃簡字第2357號判決定應執行有期徒刑6月確定；
    附表編號11至12之罪，業經臺灣高雄地方法院109年度審訴
    字第434號判決定應執行有期徒刑1年5月確定；附表編號13
    至14之罪，業經臺灣臺南地方法院109年度簡字第1594號判
    決定應執行有期徒刑6月確定；附表編號15至22之罪，業經
    臺灣高雄地方法院109年度簡上字第172、173、174號判決定
    應執行有期徒刑1年6月確定；附表編號23至28之罪，業經臺
    灣橋頭地方法院109年度簡字第1424號判決定應執行有期徒
    刑1年4月確定，有各該判決及臺灣高等法院被告前案紀錄表
    在卷可稽。原裁定就抗告人所犯如附表所示之罪，以各該罪
    之宣告刑為基礎，就各刑中最長期（即有期徒刑1年3月）以
    上，各刑合併之刑期（即有期徒刑10年7月）以下，並審酌
    上開附表編號1、2部分曾定應執行刑有期徒刑5月，附表編
    號4、5部分曾定應執行刑有期徒刑6月，附表編號8、9部分
    曾定應執行刑有期徒刑6月，附表編號11、12部分曾定應執
    行刑有期徒刑1年5月，附表編號13、14部分曾定應執行刑有
    期徒刑6月，附表編號15至22部分曾定應執行刑有期徒刑1年
    6月，附表編號23至28部分曾定應執行刑有期徒刑1年4月，
    及附表編號3、6、7、10部分曾分別經判處有期徒刑8月、3
    月、3月、6月確定，各罪刑之內部界限為有期徒刑7年10月
    （計算式：5月＋6月＋6月＋1年5月＋6月＋1年6月＋1年4月＋8月＋3
    月＋3月＋6月＝7年10月）以下，定其應執行刑為有期徒刑6年2
    月，顯未逾越刑法第51條第5款所定之外部性界限，亦無逾
    越內部性界限之情事，要屬法院裁量職權之適法行使，且與
    法律規範之目的、精神、理念及法律秩序亦不相違背。綜上
    所述，原裁定就附表所示各罪所定之應執行刑，核無違法或
    不當。
  ㈡況且，數罪併罰定應執行刑之裁量標準，法無明文，然其裁
    量仍應兼衡罪責相當及特別預防之刑罰目的，具體審酌整體
    犯罪過程之各罪關係（例如各行為彼此間之關聯性《數罪間
    時間、空間、法益之異同性》、所侵害法益之專屬性或同一
    性、數罪對法益侵害之加重效應等）及罪數所反應行為人人
    格及犯罪傾向等情狀綜合判斷，為妥適之裁量（最高法院10
    4年度台抗字第718號裁定意旨參考）。而不同之個案，因具
    體案情不同，所需考量判斷之情狀迥異，則其所定應執行刑
    之刑度自亦有異，無從援引學者見解或他案作為本案定應執
    行刑刑度之參考標準。職是，抗告意旨以學者修法研究論述
    及刑法第50條修法意旨，主張本案定應執行刑之刑度應更定
    原裁定所定刑度並再予酌減，洵非可採。
  ㈢至抗告意旨雖以前揭情詞指摘原裁定所定應執行刑裁量過重
    而不當，惟原裁定就附表所示各罪定應執行刑為有期徒刑6
    年2月，已就如附表編號1至28所示各罪宣告刑之加總刑度，
    及部分罪刑曾定應執行刑後之內部界限予以斟酌，顯已考量
    抗告人所犯數罪所反映之人格特性，各罪彼此間之關聯性，
    基於刑罰目的性及刑事政策之取向等因素，總體而為適度之
    評價，經核亦符合法律授與裁量權之目的，所定應執行刑並
    無過苛過重之情事，難謂有何違反法秩序理念規範之比例、
    平等性等內部界限之情事，是抗告意旨執前詞指摘原裁定所
    定應執行刑不當，請求另定適當之執行刑，並無理由，應予
    駁回。
據上論結，應依刑事訴訟法第412條，裁定如主文。
中　　華　　民　　國　 111　　年　　3 　　月　　2 　　日
                  刑事第七庭    審判長法  官  李璧君
                                      法  官  李東柏
                                      法  官  葉文博
以上正本證明與原本無異。
如不服本裁定應於送達後5日內向本院提出抗告狀。
中　　華　　民　　國　　111 　年　　3 　　月　　2 　　日
　　　　　　　　　　　　　　　　　　　書記官  曾允志
附表：

編號 罪名 宣告刑 犯罪日期      最後事實審        確定判決      備註      法院、案號 判決日期 法院、案號 確定日期   1 竊盜 有期徒刑參月，如易科罰金，以新臺幣壹仟元折算壹日 108年5月24日 臺灣高雄地方法院108年度審易字第1332 號 108年10月23日 臺灣高雄地方法院108年度審易字第1332 號 108年11月19日 高雄地檢109年度執字第45號 附表編號1至2所示之宣告刑，曾經原判決定應執行有期徒刑伍月，如易科罰金，以新臺幣壹仟元折算壹日確定。 2 竊盜 有期徒刑肆月，如易科罰金，以新臺幣壹仟元折算壹日 108年5月25日 同上 同上 同上 同上 同上  3 竊盜 有期徒刑捌月 108年7月13日 臺灣高雄地方法院108年度易字第517號 108年11月18日 臺灣高雄地方法院108年度易字第517號 108年12月17日 高雄地檢109年度字第409號  4 竊盜 有期徒刑參月，如易科罰金，以新臺幣壹仟元折算壹日 108年7月9日 同上 同上 同上 同上 高雄地檢109年度字第410號 附表編號4至5所示之宣告刑，曾經原判決定應執行有期徒刑陸月，如易科罰金，以新臺幣壹仟元折算壹日確定。 5 竊盜 有期徒刑肆月，如易科罰金，以新臺幣壹仟元折算壹日 108年8月22日 同上 同上 同上 同上 同上  6 竊盜 有期徒刑參月，如易科罰金，以新臺幣壹仟元折算壹日 108年5月25日 臺灣橋頭地方法院108年度簡字第2410號 108年12月18日 臺灣橋頭地方法院108年度簡字第2410號 109年1月31日 橋頭地檢109年度執字第1918號  7 竊盜 有期徒刑參月，如易科罰金，以新臺幣壹仟元折算壹日 108年5月10日 臺灣臺中地方法院108年度簡字第1588號 108年12月31日 臺灣臺中地方法院108年度簡字第1588號 109年2月4日 臺中地檢109年度執字第3081號  8 竊盜 有期徒刑參月，如易科罰金，以新臺幣壹仟元折算壹日 108年4月16日 臺灣桃園地方法院108年度桃簡第2357號 109年3月2日 臺灣桃園地方法院108年度桃簡第2357號 109年4月7日 桃園地檢109年度執字第7123號 附表編號8至9所示之宣告刑，曾經原判決定應執行有期徒刑陸月，如易科罰金以新臺幣壹仟元折算壹日確定。 9 竊盜 有期徒刑肆月，如易科罰金，以新臺幣壹仟元折算壹日 108年4月17日 同上 同上 同上 同上 同上  10 竊盜 有期徒刑陸月，如易科罰金，以新臺幣壹仟元折算壹日 108年5月9日 臺灣臺中地方法院109年度中簡字第441號 109年4月8日 臺灣臺中地方法院109年度中簡字第441號 109年5月7日 臺中地檢109年度執字第7469號  11 詐欺 有期徒刑壹年參月 108年5月27-108年5月28日 臺灣高雄地方法院109年度審訴字第434號 109年6月3日 臺灣高雄地方法院109年度審訴字第434號 109年7月8日 高雄地檢109年度執字第6840號 附表編號11至12所示之宣告刑，曾經原判決定應執行有期徒刑壹年伍月確定。 12 詐欺 有期徒刑壹年貳月 108年5月26日 同上 同上 同上 同上 同上  13 竊盜 有期徒刑伍月，如易科罰金，以新臺幣壹仟元折算壹日 108年7月12日 臺灣臺南地方法院109年度簡字第1594號 109年6月16日 臺灣臺南地方法院109年度簡字第1594號 109年8月10日 臺南地檢109年度執字第6373號 附表編號13至14所示之宣告刑，曾經原判決定應執行有期徒刑陸月，如易科罰金以新臺幣壹仟元折算壹日確定。 14 竊盜 有期徒刑參月，如易科罰金，以新臺幣壹仟元折算壹日 108年7月12日 同上 同上 同上 同上 同上  15 竊盜 有期徒刑肆月，如易科罰金，以新臺幣壹仟元折算壹日 108年5月25日 臺灣高雄地方法院109年度簡上第172、173、174 號 109年9月9日 臺灣高雄地方法院109年度簡上第172、173、174 號 109年9月9日 高雄地檢109年度執字第8869號 附表編號15至22所示之宣告刑，曾經原判決定應執行有期徒刑壹年陸月，如易科罰金，以新臺幣壹仟元折算壹日確定。 16 竊盜 有期徒刑參月，如易科罰金，以新臺幣壹仟元折算壹日 108年5月29日 同上 同上 同上 同上 同上  17 竊盜 有期徒刑參月，如易科罰金，以新臺幣壹仟元折算壹日 108年5月29日 同上 同上 同上 同上 同上  18 竊盜 有期徒刑肆月，如易科罰金，以新臺幣壹仟元折算壹日 108年5月25日 同上 同上 同上 同上 同上  19 竊盜 有期徒刑伍月，如易科罰金，以新臺幣壹仟元折算壹日 108年2月14日 同上 同上 同上 同上 同上  20 竊盜 有期徒刑肆月，如易科罰金，以新臺幣壹仟元折算壹日 108年7月4日 同上 同上 同上 同上 同上  21 竊盜 有期徒刑伍月，如易科罰金，以新臺幣壹仟元折算壹日 108年7月29日 同上 同上 同上 同上 同上  22 毀損 有期徒刑參月，如易科罰金，以新臺幣壹仟元折算壹日 108年7月13日 同上 同上 同上 同上 同上  23 贓物 有期徒刑參月，如易科罰金，以新臺幣壹仟元折算壹日 108年4月21日-108年4月26日間某時 臺灣橋頭地方法院109年度簡字第1424號 109年8月20日 臺灣橋頭地方法院109年度簡字第1424號 109年9月25日 橋頭地檢109年度執字第6467號 附表編號23至28所示之宣告刑，曾經原判決定應執行有期徒刑壹年肆月，如易科罰金，以新臺幣壹仟元折算壹日確定。 24 偽造文書 有期徒刑參月，如易科罰金，以新臺幣壹仟元折算壹日 108年4月26日 同上 同上 同上 同上 同上  25 偽造文書 有期徒刑參月，如易科罰金，以新臺幣壹仟元折算壹日 108年4月30日 同上 同上 同上 同上 同上  26 偽造文書 有期徒刑參月，如易科罰金，以新臺幣壹仟元折算壹日 108年5月1日 同上 同上 同上 同上 同上  27 偽造文書 有期徒刑參月，如易科罰金，以新臺幣壹仟元折算壹日 108年5月2日 同上 同上 同上 同上 同上  28 偽造文書 有期徒刑參月，如易科罰金，以新臺幣壹仟元折算壹日 108年5月3日 同上 同上 同上 同上 同上